---
title: "Taller1"
author: "JOHN ALEXANDER MARTINEZ Y LEONARDO FABIO HERRERA"
date: '2022-03-12'
output:
  html_document: default
  lang: es-ES
  toc: yes
  pdf_document: default
  word_document: default
---



1.	Al comparar los caracteres morfométricos de una especie de langostinos de gran importancia económica en Argentina se observaron diferencias de tamaño entre macho y hembra. En la siguiente tabla se presentan los datos (Largo total mm) de las morfometrías de machos y hembras obtenidos en diferentes recolectas (Ruiz & Mendia, 2008). 

*Hembras*|  |   |*Machos*| |    |
|:------:|:------:|:------:|:------:|:------:|:------:|
183.2| 182.5|166.8|140.9|173.9|118.9|
184.1| 190.0|196.3|121.7|177.4|140.0|
183.0| 178.1|183.3|173.8|154.8|192.7|
204.3| 183.2|187.3|154.5|177.5|134.4|
176.5| 180.4|185.8|109.2|153.4|175.0|
179.0| 184.3|189.3|150.7|138.7|169.8|
188.3| 189.2|195.5|203.3|136.7|153.9|
186.8| 189.1|202.4|163.0|165.3|176.7|
202.2| 203.1|210.8|137.7|126.7|150.0|


a. Haga un histograma con cinco clases y determine la distribución de los datos para cada sexo. Explique acerca de la distribución del tamaño para cada género. 
b. Hallar el promedio y la desviación estándar para cada sexo. ¿Qué puede concluir? 
c. Halle un intervalo para la media del Largo total por sexo con un nivel de confianza del 97%. Provea la inter-pretación respectiva. 
d. Construya un Boxplot por sexo e interprételo.


# Solucion





a. Estas serian las graficas correspondientes.

```{r, echo=FALSE, message=FALSE, warning=FALSE}



library(cowplot)
library(ggplot2)

# Se crean los veectores con sus respectivos tamaños.
hembras<-c(183.2,184.1,183.0,204.3,176.5,179.0,188.3,186.8,202.2,
           182.5,190.0,178.1,193.2,180.4,184.3,189.2,189.1,203.1,
           166.8,196.3,193.3,187.3,185.8,189.3,195.5,202.4,210.8)


machos<-c(140.9,121.7,173.8,154.5,109.2,150.7,203.3,163.0,137.7,
          173.9,177.4,154.8,177.5,153.4,138.7,136.7,165.3,126.7,
          118.9,140.0,192.7,134.4,175.0,169.8,153.9,176.7,150.0)



# se crea una matriz tanto con las hembras y los machos, se le da la propiedad de frame a la 
# matriz, para poder processarla con ggplot.
 



langostinos<- matrix(c(hembras, machos), nrow=27,ncol=2)
colnames(langostinos)<-c('hembras','machos')
langostinos=data.frame(value = langostinos)


# se grafican los dos histogramas.

 

grafico1<-ggplot(data=langostinos, aes (x = hembras))+
  geom_histogram(bins =5,col= "gray30", fill="pink")+
  geom_density(alpha=.2, fill="red")+
  theme_classic()+
  geom_vline ( aes (xintercept= mean(hembras) ), color="blue",linetype="dashed", size=1)+
  labs(title = "GRAFICA DE HEMBRAS", x = "TAMAÑO", y="FRECUENCIA",caption = "1. En la grafica de las hembras (A)  se puede evidenciar  \n que es leptocurtica negativa")

grafico2<-ggplot(data=langostinos, aes (x = machos))+
  geom_histogram(bins =5, col= "gray30", fill="blue")+
  theme_classic()+
    geom_vline ( aes (xintercept= mean(machos) ), color="pink",linetype="dashed", size=1)+
  labs(title = "GRAFICA DE MACHOS", x = "TAMAÑO", y="FRECUENCIA",caption = "2. En la grafica de los Machos (B)  se puede evidenciar  \n que es leptocurtica positiva.")

plot_grid(grafico1,grafico2, labels = "AUTO")


```

b. El promedio de los  tamaños de langostinos hembras es de:189.0667 con una desviacion estandar de 9.83 y el promedio de los tamaños de los langostinos machos es de 154.4667 con una desviacion estandar de 23.064 .
```{r,echo=FALSE}
mean(hembras)
mean(machos)
sd(hembras)
sd(machos)
```
c.

```{r}

```
d.
```{r}

plotH<-ggplot(data=langostinos, aes (x = hembras))+
  geom_boxplot()+
  theme_classic()+
  labs( caption = " ")
  


plotM<-ggplot(data=langostinos, aes (x = machos))+
  geom_boxplot()+
  theme_classic()+
  labs( caption = " ")

plot_grid(plotH,plotM, labels = "AUTO")

```

e. 

```{r,echo=FALSE}


ks.test(hembras,0.5,alternative = "two.side")
qqnorm(hembras)
qqline(hembras,col="red")



ks.test(machos,0.5,alternative = "two.side")
qqnorm(machos)
qqline(machos,col="blue")

```








2.	En un restaurante de la ciudad se sabe que la probabilidad de que se reciba 
un billete de $50.000 falso es de 0.015. Si se sabe que en una semana se reciben 
pagos con 900 billetes de $50.000, halle la probabilidad de que: 
  a. A lo sumo 25 billetes sean falsos.


```{r,echo=FALSE, message=FALSE, warning=FALSE}
#a.  lo sumo 25 billetes sean falsos
#p(x<=25) = p(x<26)
pbinom(25,900,0.015)

```
b. La cantidad de billetes falsos esté entre 20 y 30.
```{r,echo=FALSE}
#b. la cantidad de billetes falsos entre 20 y 30
#p(20<x30)
pbinom(30,900,0.015)-pbinom(20,900,0.015)
```
c. Más de 10 sean falsos.
```{r, echo=FALSE}
#c. Mas de 10 sean falsos
#p(x>10) = 1-P(x<=10)
1-pbinom(10,900,0.015)
```

Grafica

```{r,echo=FALSE}

#x<-c(0:900)
#y<-dbinom(x,900,0.015)
#plot(x,y)

plot (0:900,dbinom(0:900,900,0.015),main ="Distribucion binomial(n=900,p=0.015)",
      xlab = "Numero de billetes falsos" , ylab= "Probabilidad",col="red", pch=19)
```



3.  Según un estudio del Departamento Nacional de Estadística -DANE-, la vida media para el quinquenio de 2010 a 2015 de los habitantes de Colombia es 76 años, con una varianza de 25. Se pretende hacer un estudio con el objetivo de extrapolar los resultados anteriores a una pequeña ciudad de 100.000 habitantes, considerando que el tiempo de sobrevida es normal.
a. ¿Cuántos de los habitantes de la pequeña ciudad superarán previsiblemente los 92 años?
  
  
  
  
  ```{r,echo=FALSE, message=FALSE, warning=FALSE}


#p(x>92) = 1-p(x<=92)
1-pnorm(92,76,5)

```
b. ¿Cuántos vivirán menos de 55 años o más de 75 años?
  ```{r,echo=FALSE}
#p(x<55)  
pnorm(55,76,5)
# p(x>75) = 1-p(x<=75)
1-pnorm(75,76,5)
```

Grafica

```{r,echo=FALSE}
x<-c(0:100,20)
y<-dnorm(x,76,5)
plot(x,y)

#lot (0:4,dbinom(0:4,4,1/3),main ="Distribucion binomial(n=4,p=1/3)",
# xlab = "Numero de exitos,Numero de jueces" , ylab= "Probabilidad",col="red", pch=15)
```

