---
title: "Taller1"
author: "JOHN ALEXANDER MARTINEZ Y LEONARDO FABIO HERRERA"
date: '2022-03-12'
output:
  word_document: default
  lang: es-ES
  toc: yes
  pdf_document: default
  html_document: default
---



1.	Al comparar los caracteres morfométricos de una especie de langostinos de gran importancia económica en Argentina se observaron diferencias de tamaño entre macho y hembra. En la siguiente tabla se presentan los datos (Largo total mm) de las morfometrías de machos y hembras obtenidos en diferentes recolectas (Ruiz & Mendia, 2008). 



```{r, echo=FALSE, message=FALSE, warning=FALSE}



library(quantmod)
library(ggplot2)

# Se crean los veectores con sus respectivos tamaños.
hembras<-c(183.2,184.1,183.0,204.3,176.5,179.0,188.3,186.8,202.2,
           182.5,190.0,178.1,193.2,180.4,184.3,189.2,189.1,203.1,
           166.8,196.3,193.3,187.3,185.8,189.3,195.5,202.4,210.8)


machos<-c(140.9,121.7,173.8,154.5,109.2,150.7,203.3,163.0,137.7,
          173.9,177.4,154.8,177.5,153.4,138.7,136.7,165.3,126.7,
          118.9,140.0,192.7,134.4,175.0,169.8,153.9,176.7,150.0)

# se crea una matriz tanto con las hembras y los machos, se le da la propiedad de frame a la 
# matriz, para poder processarla con ggplot.

langostinos<- matrix(c(hembras, machos), nrow=27,ncol=2)
colnames(langostinos)<-c('hembras','machos')
langostinos=data.frame(value = langostinos)

# se grafican los dos histogramas.

par(mfrow= c(1,2))  

ggplot(data=langostinos, aes (x = hembras))+
  geom_histogram(bins =5, col= "gray30", fill="white")+
  labs(title = "GRAFICA DE HEMBRAS", x = "TAMAÑO", y="CANTIDAD")

ggplot(data=langostinos, aes (x = machos))+
  geom_histogram(bins =5, col= "gray30", fill="white")+
  labs(title = "GRAFICA DE MACHOS", x = "TAMAÑO", y="CANTIDAD")


```





-------------------------------------------------2--------------
2.	En un restaurante de la ciudad se sabe que la probabilidad de que se reciba 
un billete de $50.000 falso es de 0.015. Si se sabe que en una semana se reciben 
pagos con 900 billetes de $50.000, halle la probabilidad de que: 
a. A lo sumo 25 billetes sean falsos.
b. La cantidad de billetes falsos esté entre 20 y 30.
c. Más de 10 sean falsos.


```{r}
#a.  lo sumo 25 billetes sean falsos
#p(x<=25) = p(x<26)
pbinom(25,900,0.015)

#b. la cantidad de billetes falsos entre 20 y 30
#p(20<x30)
pbinom(30,900,0.015)-pbinom(20,900,0.015)

#c. Mas de 10 sean falsos
#p(x>10) = 1-P(x<=10)
1-pbinom(10,900,0.015)

plot (0:900,dbinom(0:900,900,0.015),main ="Distribucion binomial(n=900,p=0.015)",
      xlab = "Numero de billetes falsos" , ylab= "Probabilidad",col="red", pch=15)



```



3.  Según un estudio del Departamento Nacional de Estadística -DANE-, la vida media para el quinquenio de 2010 a 2015 de los habitantes de Colombia es 76 años, con una varianza de 25. Se pretende hacer un estudio con el objetivo de extrapolar los resultados anteriores a una pequeña ciudad de 100.000 habitantes, considerando que el tiempo de sobrevida es normal.
a. ¿Cuántos de los habitantes de la pequeña ciudad superarán previsiblemente los 92 años?
b. ¿Cuántos vivirán menos de 55 años o más de 75 años?



```{r}
#a. ¿Cuántos de los habitantes de la pequeña ciudad superarán previsiblemente los 92 años?

#p(x>92) = 1-p(x<=92)
1-pnorm(92,76,5)

#b. ¿Cuántos vivirán menos de 55 años o más de 75 años?
#p(x<55)  
pnorm(55,76,5)
# p(x>75) = 1-p(x<=75)
1-pnorm(75,76,5)

plot (0:4,dbinom(0:4,4,1/3),main ="Distribucion binomial(n=4,p=1/3)",
      xlab = "Numero de exitos,Numero de jueces" , ylab= "Probabilidad",col="red", pch=15)

machos<-c(140.9,121.7,173.8,154.5,109.2,150.7,203.3,163.0,137.7,
          173.9,177.4,154.8,177.5,153.4,138.7,136.7,165.3,126.7,
          118.9,140.0,192.7,134.4,175.0,169.8,153.9,176.7,150.0)

# se crea una matriz tanto con las hembras y los machos, se le da la propiedad de frame a la 
# matriz, para poder processarla con ggplot.

langostinos<- matrix(c(hembras, machos), nrow=27,ncol=2)
colnames(langostinos)<-c('hembras','machos')
langostinos=data.frame(value = langostinos)

# se grafican los dos histogramas.

par(mfrow= c(1,2))  

ggplot(data=langostinos, aes (x = hembras))+
  geom_histogram(bins =5, col= "gray30", fill="white")+
  labs(title = "GRAFICA DE HEMBRAS", x = "TAMAÑO", y="CANTIDAD")

ggplot(data=langostinos, aes (x = machos))+
  geom_histogram(bins =5, col= "gray30", fill="white")+
  labs(title = "GRAFICA DE MACHOS", x = "TAMAÑO", y="CANTIDAD")

  
```

